# 关于取得控制方式的问题

提问人：wx_5dc3bc5d30f5 时间：2020-01-07 17:30:24
请教，有没有通过增资的方式取得控制的，如果这样取得的话，还会不会出现商誉的问题呢？

回答人：chenyiwei
通过增资取得控制权也是一种常规操作。如果构成对被增资企业的非同一控制下合并，则合并报表层面同样也会涉及商誉确认问题。另外，通过增资方式不会形成全资子公司。